【裁判字號】    97,易,1529
【裁判日期】    970828
【裁判案由】    毒品危害防制條例
【裁判全文】
臺灣士林地方法院刑事判決              97年度易字第1529號
公  訴  人  臺灣士林地方法院檢察署檢察官
被      告  甲○○
                      號7樓
                    （現於臺灣臺北監獄士林分監執行中）
上列被告因違反毒品危害防制條例案件，經檢察官提起公訴（97
年度毒偵字第1227號），被告於準備程序中就被訴事實為有罪陳
述，本院裁定改依簡式審判程序審理，並判決如下：
    主  文
甲○○施用第二級毒品，累犯，處有期徒刑壹拾月。扣案之第二
級毒品甲基安非他命（驗餘淨重壹點零參柒捌公克）沒收銷燬，
而包裝該甲基安非他命之塑膠空袋壹個沒收。
    事實及理由
一、本件犯罪事實及證據除引用起訴書之記載（如附件起訴書）
    外，另補充：被告於本院準備程序期日及審理時自白施用第
    二級毒品甲基安非他命1 次，又本案查扣之晶體1 包，經送
    交通部民用航空局航空醫務中心鑑定，確屬甲基安非他命（
    毛重1.5180公克，淨重1.0380公克，取樣0.0002公克，餘重
    1.0378公克），此有該中心97年6 月5 日航藥鑑字第097290
    7 號毒品鑑定書1 紙附卷（參見偵查卷第51頁）可憑，本件
    事證明確，被告自白之犯罪事實，核與起訴書所載證據相符
    ，足見被告之自白與事實相符，其犯行洵堪認定，應依法論
    科。
二、核被告所為，係犯毒品危害防制條例第10條第2 項之施用第
    二級毒品罪。被告於施用第二級毒品甲基安非他命前後持有
    之低度行為為施用之高度行為所吸收，不另論罪。又被告有
    起訴書犯罪事實所載前科執行情形，此有臺灣高等法院被告
    前案紀錄表在卷可憑，其於前案有期徒刑執行完畢後，5 年
    內故意再犯有期徒刑以上之本罪，為累犯，應依法加重其刑
    。爰審酌被告有多次施用毒品之前科，其曾經觀察勒戒程序
    ，仍無法戒除，復又觸犯本件犯行，顯示其無戒絕之決心，
    又其施用毒品係傷害自身健康，所生危害非鉅，本件犯後被
    告坦承犯行，態度尚屬良好等一切情狀，量處如主文所示之
    刑，以資儆懲。扣案之第二級毒品甲基安非他命（毛重1.51
    80公克，淨重1.0380公克，取樣0.0002公克，餘重1.0378公
    克）應依毒品危害防制條例第18條第1 項前段宣告沒收銷燬
    ，而包裝該甲基安非他命之塑膠空袋1 個既為被告所持有，
    其內甲基安非他命又係其所施用，應認該空袋為其所有供施
    用上開毒品之工具，此部分亦為被告於警詢中供承明確，是
    被告於本院偵查及審理中辯稱為他人所有云云，尚難採信，
    該空袋1 個乃依法宣告沒收。
據上論斷，應依刑事訴訟法第273 條之1 第1 項、第299 條第1
項前段、第310 條之2 、第454 條，毒品危害防制條例第10條第
2 項、第18條第1 項前段，刑法第11條、第47條第1 項、第38條
第1 項第2 款，判決如主文。
本案經檢察官徐名駒到庭執行職務。
中    華    民    國    97    年    8     月    28    日
                  刑事第一庭法  官  雷雯華
以上正本證明與原本無異。
如不服本判決，應於收受送達後10日內向本院提出上訴書狀，其
未敘述上訴之理由者並得於提起上訴後20日內向本院補提理由書
（均須按他造當事人之人數附繕本）。
                            書記官  陳如玲
中    華    民    國    97    年    8     月    28    日
附錄本案論罪科刑法條全文：
毒品危害防制條例第10條第2項
施用第二級毒品者，處3 年以下有期徒刑。


司法院資訊處製作；財團法人民間司法改革基金會備份。
